【裁判字號】    95,簡上,560
【裁判日期】    950828
【裁判案由】    傷害等
【裁判全文】
臺灣高雄地方法院刑事判決             95年度簡上字第560號
上  訴  人  臺灣高雄地方法院檢察署檢察官
被      告  丙○○
上列上訴人因被告傷害等案件，不服本院鳳山簡易庭中華民國95
年4 月14日95年度簡字第1482號簡易處刑判決（聲請簡易判決處
刑案號：95年度調偵字第185 號），提起上訴，本院管轄之第二
審合議庭判決如下：
    主  文
上訴駁回。
    事  實
一、丙○○於民國94年11月7 日下午4 時許，在高雄縣旗山鎮○
    ○里○○路219 號前，因細故與甲○○發生口角爭執後，遂
    基於傷害他人身體之犯意，持鐮刀1 把劃傷甲○○，致甲○
    ○受有左臉部裂傷1.5x0.5 公分且表皮剝脫0.5x0.1 公分、
    左耳擦傷0.5x0.35公分、左膝蓋擦傷1.8x1.2 公分等傷害（
    原審判決書及聲請簡易判決處刑書均漏載此）。繼又另萌毀
    損之犯意，前往甲○○位於同里義竹巷5 號之住處內（侵入
    住宅之部分未據告訴），而以前開鐮刀損壞甲○○住處之大
    門玻璃1 片及電視機1 臺。嗣經甲○○報警處理，始悉上情
    。
二、案經甲○○訴由高雄縣政府警察局旗山分局報請臺灣高雄地
    方法院檢察署檢察官偵查後，聲請簡易判決處刑。
    理  由
壹、證據能力部分
    卷附李純一診所 (純)字94 年11月7 日第192 號驗傷診斷書
    1 紙，經被告丙○○同意作為證據使用。本院審酌卷內並無
    事證顯示該書面陳述之作成時、地與週遭環境，有何致令陳
    述內容虛偽、偏頗之狀況後，也認為適當，依刑事訴訟法第
    159 條之5 第1 項之規定，為傳聞法則之例外，具有證據能
    力，合先敘明。
貳、實體部分
一、訊據被告對於其曾於前開時、地故意傷害告訴人，及以鐮刀
    損壞告訴人住處之大門玻璃及電視機等情均坦承，惟矢口否
    認有何「持鐮刀」傷害告訴人之犯行，並辯稱：我是以拳頭
    打傷告訴人的云云。經查：
(一)被告曾於前開時、地故意傷害告訴人，致告訴人受有左臉部
    裂傷1.5x0.5 公分且表皮剝脫0.5x0.1 公分、左耳擦傷0.5x
    0.35公分、左膝蓋擦傷1.8x1.2 公分等傷害，另並以鐮刀損
    壞告訴人住處之大門玻璃1 片及電視機1 臺等情，為被告所
    自承，且核與證人即告訴人甲○○之偵查中結證相符，並有
    李純一診所 (純)字94 年11月7 日第192 號驗傷診斷書1 紙
    、現場照片共6 張在卷可按，自均堪認定。
(二)被告雖以前揭情辭置辯。惟告訴人左臉部之傷勢為裂傷，且
    有表皮剝脫之情形，均已如前述，告訴人之傷勢既有皮膚剝
    裂等銳器傷特徵，顯見該處之傷勢乃係出於刀刃等銳器所為
    ；再佐諸證人即告訴人甲○○於偵查中，猶仍明確結證：被
    告是拿鐮刀打我的等語綦詳，則告訴人之傷勢應係被告持鐮
    刀攻擊造成者，可堪認明，被告空言否認，不足採信。
(三)綜上，本件事證明確，被告之犯行堪以認定。
二、查被告行為後，如附表所示之相關法律均業經變更，並俱於
    95年7 月1 日施行，玆經整體比較結果，裁判時法並未較為
    有利，從而依刑法第2 條第1 項規定，自應適用各該行為時
    法，亦即修正前法，合先敘明。從而核被告所為，乃係犯修
    正前刑法第277 條第1 項之傷害罪及同法第354 條之毀損罪
    。被告所犯前開2 罪間，犯意各別，行為互殊，應予分論併
    罰。
三、原審審酌被告僅因細故即執鐮刀傷人，部位甚包括告訴人臉
    部，事後更前往告訴人家中損壞住宅大門及電視機，且犯罪
    缺乏真摯悔意，又迄今尚未與告訴人達成和解，及考量被害
    人所受傷害非鉅，財物損壞部分已有修復等節，依刑事訴訟
    法第449 條第1 項、第3 項，修正前刑法（下同）第277 條
    第1 項、第354 條、第41條第1 項前段，罰金罰鍰提高標準
    條例第1 條前段，修正前罰金罰鍰提高標準條例第2 條，逕
    以簡易判決分別就傷害部分，量處被告有期徒刑3 月，另就
    毀損部分，量處被告拘役30日，並均諭知如易科罰金，以銀
    元300 元（即新臺幣900 元）折算1 日。本院因認原判決認
    事用法均無違誤（至原審雖未及新舊法比較，惟現行刑法第
    2 條第1 項以適用行為時法為原則，且本案比較結果，仍應
    適用行為時法，業如前述，是原判決適用行為時法即無不當
    ，併予敘明），量刑亦尚稱允妥；另被告執犯本件之鐮刀1
    把已然滅失，為被告所自承（本院卷第56頁），本院自毋庸
    再為沒收之宣告，也併指明。檢察官援上訴人之請求，上訴
    指摘原審量刑過輕，屬無理由，應予駁回。
據上論斷，依刑事訴訟法第455 條之1 第1 項、第3 項、第368
條，判決如主文。
本案經檢察官乙○○到庭執行職務。
中    華    民    國    95    年    8     月    28    日
                  刑事第十庭  審判長法  官  徐美麗
                                    法  官  楊淑珍
                                    法  官  莊珮吟
以上正本證明與原本無異。
本判決不得上訴。
中    華    民    國    95    年    8     月    28    日
                                    書記官  蔡妮君
┌───────────────────────────────────────────────┐
│附表：                                                                                        │
├──────┬─────────────┬─────────────┬───────┬────┤
│相關變更條文│行為時法（下稱舊法）之內容│裁判時法（下稱新法）之內容│比  較  理  由│備    註│
├──────┼─────────────┼─────────────┼───────┼────┤
│【罰金刑貨幣│依法律應處罰金、罰鍰者，就│中華民國94年1 月7 日法修正│刑法之貨幣單位│經依現行│
│單位之變更】│其原定數額得提高為2 倍至10│施行後，刑法分則編所定罰金│由「元（指銀元│法規所定│
│罰金罰鍰提高│倍（刑法乃係定明10倍）。第│之貨幣單位為新臺幣。94年1 │）」變更為「新│貨幣單位│
│標準條例第1 │1 條所定得提高倍數之規定，│月7 日刑法修正時，刑法分則│臺幣」，且刑法│折算新臺│
│條前段、第5 │於本條例修正後制定之法律，│編未修正之條文定有罰金者，│分則之罰金數額│幣條例第│
│條→刑法施行│不適用之；本條例修正前公布│自94年1 月7 日刑法修正施行│，亦視該分則先│2 條之規│
│法第1 之1 條│之法律，於本條例修正後修正│後，就其所定數額提高為30倍│前曾修正與否，│定折算後│
│第1 項、第2 │其罰金罰鍰數額或法律經全部│。但72年6 月26日至94年1 月│而分別提高3 或│等值，是│
│項          │修正而其罰金罰鍰數額未予變│7 日新增或修正之條文，就其│30倍。        │新法並未│
│            │更者，亦同。              │所定數額提高為3 倍。      │              │較有利。│
├──────┼─────────────┼─────────────┼───────┼────┤
│【罰金刑最低│罰金：（銀元）1 元以上。  │罰金：新臺幣1000元以上，以│罰金刑之最低度│舊法有利│
│度刑之變更】│                          │百元計算之。              │刑，由銀元10元│。      │
│刑法第33條第│                          │                          │（依前述也提高│        │
│5 款：      │                          │                          │10倍）即新臺幣│        │
│            │                          │                          │30元，提高為新│        │
│            │                          │                          │臺幣1000元。  │        │
├──────┼─────────────┼─────────────┼───────┼────┤
│【易科罰金折│犯最重本刑為5 年以下有期徒│犯最重本刑為5 年以下有期徒│易科罰金折算標│舊法有利│
│算標準變更】│刑以下之刑之罪，而受6 個月│刑以下之刑之罪，而受6 個月│準由銀元300 元│。      │
│修正前刑法第│以下有期徒刑或拘役之宣告…│以下有期徒刑或拘役之宣告者│即新臺幣900 元│        │
│41條第1 項前│得以（銀元，下同）1 元以上│，得以新臺幣1000元、2000元│，提高為以新臺│        │
│段、修正前罰│3 元以下折算1 日，易科罰金│或3000元折算1 日，易科罰金│幣1000元、2000│        │
│金罰鍰提高標│。依刑法第41條易科罰金…就│。                        │元或3000元折算│        │
│準條例第2 條│其原定數額提高為100 倍折算│                          │1 日。        │        │
│→現行刑法第│1 日；法律所定罰金數額未依│                          │              │        │
│41條第1 項前│本條例提高倍數，或其處罰法│                          │              │        │
│段          │條無罰金刑之規定者，亦同。│                          │              │        │
╠══════╪═════════════╧═════════════╧═══════╧════╣
║整體比較結果│舊法罰金刑之最低度刑較低，另易科罰金之折算標準也較低，均較為有利。              ║
╚══════╧════════════════════════════════════════╝
附錄本案所犯法條：
《刑法第277條條第1項》
傷害人之身體或健康者，處3 年以下有期徒刑、拘役或1000元以
罰金。
《刑法第354條》
毀棄、損壞前2 條以外他人之物或致令不堪用，足以生損害於公
眾或他人者，處2 年以下有期徒刑、拘役或500 元以下罰金。


司法院資訊處製作；財團法人民間司法改革基金會備份。
